臺灣臺南地方法院家事判決　九十一年度家訴字第九○號
　　原告　甲○○
　　被告　戊○○
　　　　　丙○○
　　　　　丁○○
　　　　　乙○○
右當事人間請求給付扶養費事件，本院判決如左：
    主    文
原告之訴駁回。
訴訟費用由原告負擔。
    理    由
一、按扶養之方法，由當事人協議定之，不能協議時，由親屬會議定之，民法第一千
    一百二十條定有明文，次按原告之訴，依其所訴之事實，在法律上顯無理由者，
    法院得不經言詞辯論，逕以判決駁回之，民事訴訟法第二百四十九條第二項亦定
    有明文。
二、本件原告起訴主張被告戊○○、丙○○、丁○○、乙○○四人均係原告之子女，
    原告因工作受傷致左手肢殘，身體又患有糖尿病、肺結核等疾病，需長期接受醫
    療，惟被告未盡扶養義務，致原告無力就醫，生活無以為繼；原告曾於民國八十
    九年九月間向台南市東區調解委員會聲請調解未果，嗣又與被告於九十年七月二
    十九日在台南縣佳里鎮○○里○○路四九八巷十九號召開親屬會議，商議扶養之
    方法，惟均無法達成協議，依目前社會經濟狀況與一般國民生活水準，並參酌行
    政院主計處統計八十八年國民所得統計摘要國民平均每人民間消費支出每年為新
    台幣（下同）二十四萬九千五百十二元，平均每月約為二萬零七百九十三元，以
    此作為原告應受扶養費用之基準，並謹以每月扶養費二萬元為計算標準，並由被
    告四人平均負擔，亦即被告每人每月應負擔扶養費用五千元，爰訴請被告四人自
    起狀繕本送達翌日起，至原告死亡之日止，按月於每月末日分別各給付原告五千
    元等情。被告則以欲接原告回家共住扶養等語，資為抗辯。
三、經查原告主張被告應以給付金錢為扶養方法，而被告抗辯欲接原告回家共住扶養
    ，是兩造顯就扶養方法無法達成協議，此為兩造所不爭執。再查，被告抗辯曾於
    九十年七月二十九日在台南縣佳里鎮○○里○○路四九八巷十九號召開親屬會議
    欲行決議扶養之方法，惟當日因原告到達後拒不簽名亦不願商議即逕行離去，致
    當日親屬會議根本未開始就扶養方法決議乙節，核與九十年七月二十九日在親屬
    會議現場之證人即原告妹妹楊麗香證稱「我們親屬會議有個叔叔，原告一進門，
    叔叔請他簽名他不肯簽名，並請他坐下來好好談，他不肯就說要大家跟他同居人
    道歉，原告就發脾氣跑掉了，所以會議沒有開成親屬會議，也沒有開始談事情。
    我大姐說不用跟那個女人道歉，所以原告不高興就離開了」、楊麗盡證稱「我的
    證詞如我姐姐楊麗香所說的，那天根本沒有進入會議程序，等於沒有開會」之情
    節相符，復核與親屬會議決議第二項「若甲○○仍需受扶養時，請另致函本親屬
    會議各成員，再由本親屬會議成員擇定期日另行召開：：：」及附註「扶養權利
    人甲○○於民國九十年七月二十九日下午兩點三十分到達會場，參點零伍分離開
    會場，甲○○不肯簽到，又不肯溝通及表達其需要，致使親屬會議無法做出適當
    的決議，替扶養權利人甲○○解決其生活及扶養問題」等語相符，堪信被告抗辯
    為真實。綜上所述，原告就扶養方法，雖曾經請求召開親屬會議，惟原告於親屬
    會議召開期日，既不肯簽到，又不肯溝通及陳述意見表達需要，且於會議召開未
    久即無故逕行離去，致親屬會議無法作成扶養方法之決議，應認雖曾召開親屬會
    議，但尚未正式開議，並非親屬會議不能議定或原告對親屬會議之決定不服，按
    之前揭法條之規定，原告不得逕行提起本件訴訟請求被告以給付金錢方式扶養，
    是原告之主張，在法律上顯無理由，應判決駁回，並不經言詞辯論為之。
四、據上論結，原告之訴，為無理由，依民事訴訟法第二百四十九條第二項、第七十
    八條判決如主文。
中      華      民      國    九  十  一    年    十    月    十  七    日
                                  臺灣臺南地方法院家事法庭
~B法　　　官　王  獻  楠
右為正本係照原本作成。
如對本判決上訴，須於判決送達後二十日內向本院提出上訴狀。
中      華      民      國    九  十  一    年    十    月    十  七    日
~B法院書記官　白  貴  珠
